臺灣士林地方法院刑事判決　　　　　　　96年度訴緝字第27號
公　訴　人　臺灣士林地方法院檢察署檢察官
被　　　告　甲○○
上列被告因偽造文書等案件，經檢察官提起公訴（95年度偵字第
856 號）暨移請併案審理（96年度偵緝字第670 號），經合議庭
評議後，裁定改由受命法官獨任以簡式審判程序進行審理，並判
決如下：
    主  文
甲○○共同連續偽造公印文，處有期徒刑壹年捌月。如附表一編
號一至編號十一所示之國民身分證共壹拾壹張、普通小客車駕駛
執照共壹拾壹張、如附表二編號一至編號十一之郵局帳戶存摺共
壹拾壹本、如附表二編號一至編號八、編號十之晶片金融卡共玖
枚、如附表二編號一至編號十一「偽造署押」欄所示之印文共
拾柒枚、同附表二「戶名」欄所示名義人之印章共壹拾壹枚，均
沒收。
    事  實
一、甲○○因需款花用，向姓名、年籍不詳自稱「王先生」之成
    年男子借得新台幣（下同）80,000元後，無法償還，竟與「
    王先生」共同基於偽造公印文、行使偽造特種文書、行使偽
    造私文書之概括犯意聯絡，謀議由「王先生」以甲○○提供
    不同版本底片沖洗照片後，偽造他人名義之國民身分證、駕
    駛執照，並偽刻印章，交予甲○○，再由甲○○持之至全省
    各地申辦郵局帳戶、設定印鑑章並申辦金融卡及密碼，以供
    「王先生」持交他人從事詐欺取財犯罪，每開設一帳戶且得
    抵償其所積欠「王先生」3,000 元之債務。謀議既定，即由
    甲○○於民國94年6 月間交付其大頭照之底片2 張予王先生
    ，由「王先生」於不詳時、地，以不詳方式偽造如附表一編
    號1 至編號11所示資料內容之國民身分證、普通小客車駕駛
    執照及其上之「內政部印」、如附表一編號1 至編號11 所
    示「偽造公印文及數量」欄所示各縣市政府鋼印、「交通部
    駕駛執照製發之章」等公印文，再將甲○○提供大頭照底片
    沖洗之照片多幀均黏貼於上開偽造之國民身分證、普通小客
    車駕駛執照，而連續多次偽造完成如附表一各編號所示之人
    名義之國民身分證、普通小客車駕駛執照，均足生損害於附
    表一編號1 至編號11「姓名」欄所示之人及內政部、交通部
    對於國民身分證、普通小客車駕駛執照核發、管理之正確性
    。甲○○復與「王先生」基於偽造印章之犯意聯絡，由王先
    生於不詳時、地連續多次偽造如附表編號1 至編號11各所示
    名義人之印章後，進而由「王先生」以不詳車號之自用小客
    車搭載甲○○，先後於附表二編號1 至編號11之「申辦帳戶
    時間」欄所示時間，前往臺灣郵政股份有限公司如附表二編
    號1 至編號11之「立帳郵局名稱、局號及帳戶號碼」欄所示
    各郵局，再由甲○○即持前開已黏貼甲○○照片之偽造國民
    身分證、普通小客車駕駛執照，向承辦人員出示上開偽造證
    件，並冒稱係各該國民身分證、普通小客車駕駛執照名義人
    本人而連續行使偽造特種文書，並於郵政存簿儲金立帳申請
    書、印鑑卡等私文書上，蓋用各該偽造證件名義人之偽造印
    章（偽造署押及所在文件欄位，詳如附表二編號1 至編號11
    「偽造之署押欄位數量」欄所示），用以表彰各該名義人本
    人同意於各該郵局申設帳戶，而設定專用印鑑樣式而偽造私
    文書後，將該等私文書均交還各郵局承辦人員審查而行使之
    ，致各郵局核發各相關編號冒用名義人名義之帳戶存摺、晶
    片金融卡（辦得之帳戶帳號，詳如附表二編號1 至編號11之
    「立帳郵局名稱、局號及帳戶號碼」欄所示。其中，附表二
    編號9 、編號11均未及領取晶片金融卡。附表二編號9 部分
    ，參見臺灣郵政股份有限公司新營太子宮郵局「張文宏」郵
    政存簿儲金立帳申請書上「領取金融卡時蓋印鑑欄」尚屬空
    白；附表二編號11部分因不及領取，即遭查獲，詳如後述；
    附表二編號10部分雖未扣案，然業經輔仁大學郵局核發，參
    見第670 號卷第12頁所附郵政存簿儲金立帳申請書已勾選「
    申請金融卡」及該帳戶業經詐騙集團持以詐財等情自明），
    足以生損害於附表一編號1 至11「姓名」欄所示之人、附表
    二編號1 至11所示各臺灣郵政股份有限公司對帳戶管理之正
    確性，以及內政部、交通部等相關政府機構對於國民身分證
    、普通小客車駕駛執照核發及管理之正確性。又甲○○依其
    社會生活之通常經驗，雖預見偽以他人名義開設臺灣郵政股
    份有限公司帳戶，並將各該帳戶存摺、印鑑章、晶片金融卡
    及密碼提供予不相識之「王先生」使用，將幫助他人實施財
    產有關之犯罪，竟基於縱他人以其金融帳戶實施詐欺取財犯
    行亦不違其本意之幫助犯意，而將其偽以他人名義申辦而得
    之如附表二之編號1 至編號8 、編號10之「立帳郵局名稱、
    局號及帳戶號碼」欄所示帳戶存摺、印鑑章、晶片金融卡及
    密碼（附表二編號9 、編號11帳戶均未及領取晶片金融卡，
    已如前述），均交予「王先生」，藉以幫助不詳之詐欺正犯
    成年人向他人詐取財物。嗣「王先生」取得甲○○以他人名
    義開設之如附表二所示帳戶存摺、印鑑章、晶片金融卡及密
    碼後，甲○○偽以「林建雄」、「張永財」名義開設之帳戶
    ，即為姓名年籍不詳之成年人持以為附表三編號1 至編號2
    之詐欺取財犯行，致丁○○、丙○○分別陷於錯誤匯款至上
    開帳戶內而交付本人財物。嗣甲○○再於同年8 月26日至臺
    北市○○區○○街2 段155 號陽明大學郵局佯以附表一編號
    11 之 「陳文成」國民身分證、普通小客車駕駛執照申辦帳
    戶，由乙○○承辦。適詐騙集團成員林立昌於前一日即94年
    8 月25日下午4 時30分許，持該詐騙集團蒐集所得，已遭設
    定為警示帳戶之「莊立昌」存摺、印鑑章至臺南市東門郵局
    臨櫃提領被害人陳月雲遭詐騙之300 萬元時（此部分正犯之
    詐欺取財犯行與被告無關），經行員發覺有異，報警查獲，
    當場在其駕駛之車號Q6-6606 號自用小客車內扣得銀行及郵
    局存摺160 本、晶片金融卡139 張、印章157 枚、偽造之國
    民身分證73張、普通小客車駕駛執照74張（該部分扣案之郵
    局存摺、晶片金融卡、印章、偽造之國民身分證及普通小客
    車駕駛執照與甲○○有關部分，均如附表一編號1 至編號8
    所示之國民身分證、附表編號1 至編號9 所示之普通小客車
    駕駛執照，及附表二編號1 至編號8 所示之帳戶、存摺、印
    鑑章及晶片金融卡）及戶口名簿共13紙等物。該案件經自由
    時報於同年月30日B4社會版以相當篇幅報導，並刊出黏貼於
    扣案偽造國民身分證上之甲○○照片，陽明大學郵局承辦人
    乙○○見報後回想94年8 月26日承辦之申設帳戶案件，有所
    警覺，遂報警處理。嗣甲○○於同年9 月14日上午11時5 分
    許，再度前往臺北市○○區○○街2 段155 號陽明大學郵局
    領取其佯以「陳文成」之名義申辦附表二編號11帳戶之晶片
    金融卡時，即為警查獲，當場在甲○○身上扣得「陳文成」
    郵局存摺1 本、印章1 枚及偽造之「陳文成」國民身分證、
    普通小客車駕駛執照各1 張（均詳如附表一、二編號11所示
    ），始循線偵悉上情。
二、案經臺北市政府警察局北投分局報告臺灣士林地方法院檢察
    署檢察官偵查起訴暨移請併案審理，經合議庭評議後，裁定
    改由受命法官獨任以簡式審判程序進行審理。
    理  由
一、本件被告甲○○所犯非死刑、無期徒刑、最輕本刑為3 年以
    上有期徒刑之罪，或高等法院管轄第一審之案件，被告於本
    院準備程序進行中，就被訴事實為有罪之陳述，經告以簡式
    審判程序之旨，並聽取檢察官、被告之意見後，經本院合議
    庭裁定改由受命法官獨任進行簡式審判程序，是本件之證據
    調查，依刑事訴訟法第273 條之2 規定，不受同法第159 條
    第1 項、第161 條之2 、第161 條之3 、第163 條之1 及第
    164 條至第170 條規定之限制，合先敘明。又按簡式審判程
    序之證據調查，不受刑事訴訟法第159 條第1 項所定：「被
    告以外之人於審判外之言詞或書面陳述，不得作為證據。」
    之限制，此見同法第273 條之2 規定甚明，據此，證人乙○○、證人即被害人丁○○、丙○○於警詢或偵訊時所為之陳
    述，雖均係被告以外之人於審判外之陳述，惟因本案採行簡
    式審判程序，復無其他不得作為證據之法定事由，揆諸首揭
    說明，自均得採為證據。
二、訊據被告業就上開犯罪事實坦承不諱，復有下列證據可資佐
    證：
  (一)證人即被害人丁○○就受害經過所為之證述（95年2 月2 日
    警詢筆錄，附於本院96年度訴字第27號卷）及臺灣郵政股份
    有限公司新營郵局96年6 月25日營字第0965080351號函檢附
    「張永財」（局號：0000000 ，帳號：0000000） 之基本資
    料及交易詳情表各1 份（附本院本院96年度訴字第27號卷）
    ，可證丁○○於94年8 月10日確遭詐騙匯款而交付本人財物
    乙情（其遭詐騙經過，詳見附表三編號1） 。
  (二)證人即被害人丙○○就受害經過所為之證述（94年10月3 日
    警詢筆錄）及丙○○94年9 月30日之郵政國內匯款執據1 紙
    （參見高雄縣警察局刑案偵查卷宗第1 頁至第3 頁；第6 頁
    ）、臺灣郵政股份有限公司95年1 月3 日查詢帳戶最近交易
    資料、以局號帳號查詢客戶基本資料（參見高雄縣警察局刑
    案偵查卷宗第14頁），可證丙○○於94年9 月30日確遭詐騙
    匯款而交付本人財物乙情（其遭詐騙經過，詳見附表三編號
    2 ）。
  (三)證人乙○○就查獲經過所為之證述（94年9 月14日警詢筆錄
    、95年1 月27日偵訊筆錄，臺灣士林地方法院檢察署95年度
    偵字第856 號卷【下稱：第856 號卷】第15頁至第17頁，第
    55頁至第56頁）、94年8 月30日自由時報B4社會版新聞紙影
    本2 紙（第856 號卷，第36頁至第37頁）、戶役政電子閘門
    系統之查詢全戶戶籍資料暨個人基本資料網址照片共4 幀（
    第856 號卷，第33頁至第34頁）、臺灣郵政股份有限公司94
    年10月21日北營字第0940904890號函檢附「陳文成」於陽明
    大學郵局申請開立第0000000 號存簿儲金帳戶開戶資料影本
    1 份（第856 號卷第42頁至第43頁），及扣案之臺灣郵政股
    份有限公司郵政存簿儲金簿（戶名：「陳文成」，帳戶號碼
    ：0000000） ，可證被告確持偽造之「陳文成」之國民身分
    證、普通小客車駕駛執照及印鑑章，向陽明大學郵局申設帳
    戶之事實。
  (四)扣案之「陳文成」國民身分證、普通小客車駕駛執照及印鑑
    章，經本院函囑內政部警政署刑事警察局、交通部公路總局
    鑑定後，鑑驗結果均證實「陳文成」之國民身分證上「內政
    部印」、底紋圖樣及印刷字跡均與樣張不相符；「陳文成」
    之駕駛執照之紙張、公印文之防偽暗記，與交通部公路總局
    所使用均不符，此有內政部警政署95年3 月13日刑鑑字第
    095003 0197 號鑑定書、交通部公路總局95年4 月7 日路監
    牌字第09 50015461 號函檢附聯群電腦用品股份有限公司95
    年4 月14日聯群字第0950414 號函鑑定回函各1 份在卷可佐
    （參見本院95年度訴字第219 號卷，第20頁至第21頁；第31
    頁至第33頁），可證被告所持有之「陳文成」之國民身分證
    、普通小客車駕駛執照及其上之公印文全係偽造之事實。至
    其餘國民身分證、駕駛執照，雖因非在本案扣案致未送鑑，
    然經本院以網路連結至戶役政資料庫系統，以附表一編號1
    至編號11之國民身分證號查詢個人資料結果，均查無相關資
    料存在，參以「王先生」由被告提供2 張不同底片後，持以
    偽造多數國民身分證、普通小客車駕駛執照，手法顯均如出
    一轍，自堪認除附表一編號11以外之國民身分證、普通小客
    車駕駛執照暨其上「內政部印」、「（各）縣市政府鋼印」
    及「交通部駕駛執照製發之章」等公印文均係偽造無訛。
  (五)臺南市警察局第五分局96年4 月18日南市警五刑字第096450
    1870號函檢送林立昌詐欺案扣得之詐騙郵局帳戶存摺等相關
    資料、臺灣郵政股份有限公司嘉義郵局96年5 月23日嘉營字
    第096010 0583 號函檢附之帳戶立帳申請書影本6 件、臺灣
    郵政股份有限公司96年5 月29日儲字第0960715028號函檢附
    帳戶立帳申請書（含開戶證件影本）共10件、臺灣郵政股份
    有限公司板橋郵局96年5 月31日儲字第0960201231號函檢附
    甲○○偽造身分所開立之帳戶基本資料共2 份、臺灣郵政股
    份有限公司新營郵局96年6 月25日營字第09650803515028號
    函檢附新營新進路郵局儲戶「張永財」（帳號：0000000000
    0000）之基本資料及交易詳情表各1 份（以上均附本院96年
    度訴緝字第27號卷），及臺灣郵政股份有限公司儲匯處96年
    5 月30日儲字第0960000777號函檢附「林建雄」之開戶資料
    、身分證影本及客戶歷史清單（參見臺灣士林地方法院檢察
    署96年度偵緝字第670 號卷【第670 號卷】第11 頁 至第13
    頁），可以佐證被告確持附表編號1 至編號11偽造之國民身
    分證、駕駛執照及印章，向附表二編號1 至編號11 所 示之
    「立帳郵局名稱、局號及帳戶號碼」欄所示各郵局行使而申
    設帳戶之事實。況被告冒用「林建雄」之名，申設如附表二
    編號10所示帳戶，該帳戶存簿儲金立帳申請書正本及身分證
    影本，先經高雄縣政府警察局鑑識課刑事實驗室以寧海德林
    法化驗後，發現可疑指紋6 枚後，經送請內政部警政署鑑定
    後，鑑驗結果確認「林建雄」之申請資料上指紋與該局檔存
    被告之左小指、左中指、左中指、左食指、左中指指紋相符
    ，有高雄縣政府警察局鑑識課刑事實驗室採證報告表、內政
    部警政署刑事警察局95年1 月19日刑紋字第0950010318號鑑
    驗書（參見高雄縣警察局刑案偵查卷宗第15 頁 ，第16頁至
    第18頁），益徵被告自白係其行使附表一各編號所示偽造之
    國民身分證、普通小客車駕駛執照，申設如附表二各編號所
    示帳戶等語，確與事實相符。
  (六)綜上，本案事證明確，被告犯行洵堪認定，應依法論科。
三、新舊法比較及法律適用：
  (一)按中華民國國民身分證、普通小客車駕駛執照分係證明身分
    暨具駕駛普通小客車能力之證明文件，均屬刑法第212 條之
    特種文書；又按刑法上所謂公印或公印文，係專指表示公署
    或公務員資格之印信而言，即俗稱大印與小官章及其印文，
    是國民身分證上「內政部印」及「（各）縣市政府」（詳如
    附表一編號1 至編號11「偽造之公印文及數量」欄所示）字
    體鋼印、「交通部駕駛執照製發之章」，均係用以表示係公
    署製作之資格，自屬刑法第218 條之公印文（最高法院69年
    度台上字第693 號判例、71年台上字第1831號判例要旨、86
    年台上字第4631號判決意旨參照）。且偽造公印，刑法第21
    8 條既有獨立處罰之規定，且較刑法第212 條之處罰為重，
    則於偽造刑法第212 條之文書同時偽造公印者，即難僅論以
    該條之罪而置刑法第218 條處刑較重之罪於不問，司法院院
    解字第3020號、大法官議決之釋字第82號解釋可資參照。被
    告甲○○與「王先生」共同偽造公印文以偽造國民身分證、
    普通小客車駕駛執照完成後，推由甲○○持偽造之國民身分
    證、普通小客車駕駛執照及偽造之印章，填載立帳申請書並
    用其所為，係犯刑法第218 條第1 項偽造公印文罪、同法第
    216 條、第212 條之行使偽造特種文書罪及同法第216 條、
    第210 條之行使偽造私文書罪。被告就上揭犯行與「王先生
    」之成年男子間有犯意聯絡、行為分擔，應論以共同正犯。
    其偽造印章、印文及署名為偽造私文書之階段行為，不另論
    罪；被告多次偽造公印文、行使偽造國民身分證、普通小客
    車駕駛執照等特種文書及行使臺灣郵政股份有限公司立帳申
    請書之私文書，罪名相同，時間密接，方法一致，顯係出於
    概括犯意為之，依修正前刑法第56條各論以一罪，並加重其
    刑；又偽造特種文書、私文書之低度行為為行使偽造特種文
    書、私文書之高度行為所吸收，均不另論罪。另被告冒用他
    人名義開設帳戶，每帳戶抵償積欠王先生之欠款3,000 元，
    由「王先生」提供予詐欺集團成員，供向被害人丁○○、丙○○施用詐術，致其等分別陷於錯誤，匯入甲○○佯冒他人
    名義所開設之帳戶，藉以犯詐欺取財罪，甲○○係以幫助之
    意思，對於正犯資以助力而參與實施犯罪構成要件以外之行
    為，核其此部分所為，係犯刑法第30條第1 項、第339 條第
    1 項之幫助詐欺取財罪，且應依刑法第30條第2項 規定減輕
    其刑。被告所犯偽造公印文、行使偽造特種文書、行使偽造
    私文書，及幫助詐欺取財罪各罪具有方法、目的之牽連犯關
    係，依修正前刑法第55條後段規定，應從一重之偽造公印文
    罪處斷。
  (二)按被告行為後，94年2 月2 日修正公布之刑法已於95年7 月
    1 日生效施行，其中第2 條第1 項「行為後法律有變更者，
    適用行為時之法律。但行為後之法律有利於行為人者，適用
    最有利於行為人之法律」之規定，係規範行為後法律變更所
    生新、舊法律比較適用之準據法，並非刑法實體法律，自不
    生行為後法律變更之比較適用問題，故刑法修正施行後，應
    適用該修正後之第2 條第1 項之規定，依「從舊、從輕」之
    原則比較新、舊法律之適用；又比較新舊法時，應就罪刑有
    關之共犯、未遂犯、想像競合犯、牽連犯、連續犯、結合犯
    ，以及累犯加重、自首減輕暨其他法定加減原因（如身分加
    減）與加減例等一切情形，綜其全部罪刑之結果而為比較後
    ，再適用有利於行為人之法律處斷，而不得一部割裂分別適
    用不同之新、舊法（最高法院24年上字第4634號、29年上字
    第964 號判例意旨及最高法院95年度第8 次刑事庭會議決議
    參照）。經查：
  1.連續犯部分：修正前刑法第56條有關「連續數行為而犯同一
    之罪名者，以一罪論，但得加重其刑至二分之一」之連續犯
    規定，經修正刪除，此刪除雖非犯罪構成要件之變更，但顯
    已影響行為人刑罰之法律效果，自屬法律有變更，依新法第
    2 條第1 項規定，比較新、舊法結果，仍應適用較有利於被
    告之行為時法律即舊法論以連續犯（最高法院95年第8 次刑
    事庭會議決議參照）。
  2.被告行為後，刑法第55條後段有關「犯一罪而其方法或結果
    之行為犯他罪名」之規定，於94年2 月2 日修正公布刪除，
    並自95年7 月1 日起施行，亦即修正後之刑法，已無牽連犯
    得論以裁判上一罪之情形，被告所犯之數罪，應按其具體情
    形論罪。查被告所犯上開偽造公印、連續行使偽造私文書、
    連續幫助詐欺取財罪，其行為、時間均屬各別獨立，但有方
    法、目的之牽連關係，若適用修正前之刑法第55條後段牽連
    犯之規定，顯較有利於被告。
  3.刑法第212 條雖未修正，該條文訂有罰金刑之處罰。而在罰
    金刑部分，刑法分則編各罪所定罰金刑之貨幣單位原為銀元
    ，修正前刑法第33條第5 款規定：「罰金：1 元（銀元）以
    上。」，而依罰金罰鍰提高標準條例規定，就72年6 月26日
    前修正之刑法部分條文罰金數額提高2 至10倍，其後修正者
    則不提高倍數，並依現行法規所定貨幣單位折算新臺幣條例
    規定，以銀元1 元折算新臺幣3 元；修正後刑法第33條第5
    款規定：「罰金：新臺幣1,000 元以上，以百元計算之。」
    ，刑法第33條第5 款所定罰金貨幣單位經修正為新臺幣後，
    刑法分則各罪所定罰金刑之貨幣單位亦應配合修正為新臺幣
    ，為使刑法分則編各罪所定罰金之最高數額與刑法修正前趨
    於一致，乃增訂刑法施行法第1 條之1 ：「中華民國94年1
    月7 日刑法修正施行後，刑法分則編所定罰金之貨幣單位為
    新臺幣。94年1 月7 日刑法修正時，刑法分則編未修正之條
    文定有罰金者，自94年1 月7 日刑法修正施行後，就其所定
    數額提高為30倍。但72年6 月26日至94年1 月7 日新增或修
    正之條文，就其所定數額提高為3 倍。」；從而，刑法分則
    編各罪所定罰金刑之最高數額，於上開規定修正後並無不同
    ，惟修正後刑法第33條第5 款所定罰金刑最低數額，較之修
    正前提高，自以修正前刑法第33條第5 款規定有利於被告。
  4.綜上，本件經綜合觀察全部罪刑比較之結果，依修正後刑法
    第2 條第1 項前段規定，適用修正前刑法第55條後段、第56
    條、第33條第5 款之規定，對被告較有利，揆諸前揭刑法第
    2 條第1 項前段規定，即應適用修正前之刑法第33條第5款
    、第55條、第56條罰金罰鍰提高標準條例第1 條前段等規定
    。至於從刑之沒收部分，則從屬於主刑，亦適用修正前刑法
    第38條規定宣告沒收。
  5.至修正前刑法第28條規定：「二人以上共同實施犯罪之行為
    者，皆為正犯。」，修正後刑法第28條規定：「二人以上共
    同實行犯罪之行為者，皆為正犯。」，剔除未參與犯罪實行
    行為之預備及陰謀共同正犯，然對本件被告而言，其已參與
    實行行為，修正前後之規定，並無何者有利或不利之情形。
  6.又修正前刑法第30條原規定：「幫助他人犯罪者，為從犯。
    雖他人不知幫助之情者，亦同。從犯之處罰，得按正犯之刑
    減輕之。」，而修正後刑法第30條則規定：「幫助他人實行
    犯罪行為者，為幫助犯。雖他人不知幫助之情者，亦同。幫
    助犯之處罰，得按正犯之刑減輕之。」，然上開修正意旨乃
    在明確宣示幫助犯採取「限制從屬形式」，且將名詞上易生
    誤解之「從犯」修正為「幫助犯」，但均未影響「幫助犯無
    獨立性，必以正犯有犯罪行為之存在，始能存在」之從屬性
    質，自不涉及罪刑實質內容之變更，而無比較新舊法適用之
    問題。
  7.至刑法施行法第1 條之1 之規定，係在替代罰金罰鍰提高標
    準條例部分條文，且與適用罰金罰鍰提高標準條例之結果相
    同，對於被告而言並不生有利或不利之問題，僅係將貨幣單
    位由銀元改為新臺幣，並非法律變更刑度之條文，當無須就
    新舊法加以比較，應逕適用之（臺灣高等法院暨所屬法院95
    年法律座談會刑事類提案第17號研討結果參照），以上均附
    此敘明。
四、又起訴書雖僅敘及被告甲○○如附表一編號11所示之行使偽
    造國民身分證及駕駛執照之犯行，及附表二編號11之行使偽
    造特種文書、偽造私文書之犯行，並未敘及被告如事實欄所
    載之其餘犯行，惟查，被告其餘如事實欄所載之犯行或與起
    訴部分具有修正前刑法第55條後段之牽連犯裁判上一罪關係
    ，或具修正刪除前刑法第56條之連續犯裁判上一罪關係。其
    中，被告如附表一編號10、附表二編號10暨附表三編號2所
    示之行使偽造私文書、行使偽造特種文書暨幫助詐欺取財犯
    行，且據臺灣士林地方法院檢察署檢察官以96年度偵緝字第
    670 號移請併案審理，依審判不可分之理，自為起效力所及
    ，本院當應併予審究。
五、沒收之宣告：如附表一編號1 至編號11之國民身分證11張（
    其中附表一編號9 、編號10之偽造「張文宏」、「林建雄」
    國民身分證雖未扣案，惟無證據證明業已滅失）及普通小客
    車駕駛執照11張（附表一編號10之偽造「林建雄」駕駛執照
    雖未扣案，惟無證據證明業已滅失）、如附表二編號1 至編
    號11之郵局帳戶存摺11本（附表二編號9 、編號10之「張文
    宏」、「林建雄」郵局帳戶存摺雖未扣案，惟無證據業已滅
    失）、附表二編號1 至編號8 及編號10帳戶之晶片金融卡9
    枚（附表二編號10之「林建雄」郵局帳戶晶片金融卡1 枚雖
    未扣案，惟無證據證明業已滅失），均為共同被告「王先生
    」或被告所有，因屬本案供犯罪所用之物或犯罪所得之物，
    爰均依刑法第38條第1 項第2 款、第3 款予以宣告沒收。而
    附表一編號1 至編號11之國民身分證、普通小客車駕駛執照
    ，其上偽造之「內政部印」、「（各）縣市政府」鋼印、「
    交通部駕駛執照製發之章」之公印文，以及其上之被告甲○○相片，因均已與偽造之國民身分證、普通小客車駕駛執照
    併同沒收，故不另依刑法第219 條之規定諭知沒收；至如附
    表二編號1 至編號11「偽造之署押欄位及數量」欄內所示之
    印文共計37枚，及同附表二「戶名」欄所示名義人之印章共
    11枚（其中如附表二編號9 及編號10之偽造「張文宏」、「
    林建雄」印章2 枚雖均未扣案，惟無證據證明業已滅失），
    均依刑法第219 條之規定沒收。
據上論斷，應依刑事訴訟法第273 條之1 第1 項、第299 條第1
項前段、刑法第2 條第1 項前段、第28條、第30條第1 項前段、
第2 項、第216 條、第212 條、第218 條第1 項、第339 條第1
項、第38條第1 項第2 款、第3 款、第219 條，修正前刑法第56
條、第55條後段，刑法施行法第1 條之1 第1 項、第2 項前段，
判決如主文。
本案經檢察官洪三到庭執行職務
中　　華　　民　　國　　96　　年　　8　　月　　6  　　日
                  刑事第六庭法  官  許辰舟
以上正本證明與原本無異。
如不服本判決應於判決送達後10日內向本院提出上訴狀。
                            書記官  洪忠改
中　　華　　民　　國　　96　　年　　8 　　月　　6 　　日
附錄本案論罪科刑法條之依據：
中華民國刑法第30條第1 項
（幫助犯及其處罰）
幫助他人實行犯罪行為者，為幫助犯。雖他人不知幫助之情者，
亦同。
中華民國刑法第339條第1 項
（普通詐欺罪）
意圖為自己或第三人不法之所有，以詐術使人將本人或第三人之
物交付者，處5 年以下有期徒刑、拘役或科或併科1 千元以下罰
金。
中華民國刑法第216條
（行使偽造變造或登載不實之文書罪）
行使第 210 條至第 215 條之文書者，依偽造、變造文書或登載
不實事項或使登載不實事項之規定處斷。
中華民國刑法第210條
（偽造變造私文書罪）
偽造、變造私文書，足以生損害於公眾或他人者，處5 年以下有
期徒刑。
中華民國刑法第212條
（偽造變造特種文書罪）
偽造、變造護照、旅券、免許證、特許證及關於品行、能力服務
或其他相類之證書、介紹書，足以生損害於公眾或他人者，處1
年以下有期徒刑、拘役或3 百元以下罰金。
中華民國刑法第218條
（偽造盜用公印或公印文罪）
偽造公印或公印文者，處 5 年以下有期徒刑。
盜用公印或公印文足以生損害於公眾或他人者，亦同。
附表一：紀年均為【民國】
┌──┬───┬─────┬────────┬──────────┬─────────┬───────┐
│編號│ 姓名 │偽造之文書│偽造之出生年月日│偽造之住遷註記之地址│偽造之公印文及數量│卷存證據      │
│    │      │          │                │                    │                  │              │
├──┼───┼─────┼────────┼─┬────────┼─────────┼───────┤
│ 1  │李明財│國民身分證│63年3 月16 日   │原│屏東縣屏東市長春│內政部印共1 枚、屏│附本院95年度訴│
│    │      │          │Ｚ000000000號   │住│里9 鄰民生路12  │東縣政府鋼印1 枚、│緝字第27號卷  │
│    │      │          │                │址│巷11號之3       │交通部製發駕駛執照│              │
│    │      │          │                ├─┼────────┤印1 枚            │              │
│    │      │          │                │遷│臺北縣板橋市重慶│                  │              │
│    │      │          │                │入│里10鄰國慶路149 │                  │              │
│    │      │          │                │址│巷 4 弄12號     │                  │              │
│    │      ├─────┤                ├─┴────────┤                  │              │
│    │      │普通小客車│                │臺北縣板橋市○○路14│                  │              │
│    │      │駕駛執照  │                │9 巷4 弄12號        │                  │              │
│    │      │          │                │                    │                  │              │
├──┼───┼─────┼────────┼─┬────────┼─────────┼───────┤
│ 2  │林志成│國民身分證│63年8 月19日    │原│屏東縣潮州鎮永春│內政部印共1 枚、屏│附本院95年度訴│
│    │      │          │Ｚ000000000號   │住│里5 鄰光春路125 │東縣政府鋼印1 枚、│緝字第27號卷  │
│    │      │          │                │址│巷2 號          │交通部製發駕駛執照│              │
│    │      │          │                ├─┼────────┤印1 枚            │              │
│    │      │          │                │遷│臺北縣新店市永平│                  │              │
│    │      │          │                │入│里12鄰安和路3段1│                  │              │
│    │      │          │                │址│11巷8 弄12號    │                  │              │
│    │      ├─────┤                ├─┴────────┤                  │              │
│    │      │普通小客車│                │臺北縣新店市○○路3 │                  │              │
│    │      │駕駛執照  │                │段111 巷8 弄12號    │                  │              │
│    │      │          │                │                    │                  │              │
├──┼───┼─────┼────────┼─┬────────┼─────────┼───────┤
│ 3  │王嘉成│國民身分證│60年5 月16 日   │原│臺南縣新營市大宏│內政部印共1 枚、臺│附本院95年度訴│
│    │      │          │Ｚ000000000號   │住│里21鄰三民路8 巷│南縣政府鋼印1 枚、│緝字第27號卷  │
│    │      │          │                │址│24之1 號        │交通部製發駕駛執照│              │
│    │      │          │                ├─┼────────┤印1 枚            │              │
│    │      │          │                │遷│嘉義縣民雄鄉興南│                  │              │
│    │      │          │                │入│村11鄰建國路3 段│                  │              │
│    │      │          │                │址│237 巷31號      │                  │              │
│    │      ├─────┤                ├─┴────────┤                  │              │
│    │      │普通小客車│                │嘉義縣民雄鄉○○路3 │                  │              │
│    │      │駕駛執照  │                │段237 巷31號        │                  │              │
│    │      │          │                │                    │                  │              │
├──┼───┼─────┼────────┼─┬────────┼─────────┼───────┤
│ 4  │王文榮│國民身分證│60年3 月12 日   │原│臺南市中西區保安│內政部印共1 枚、臺│附本院95年度訴│
│    │      │          │Ｚ000000000號   │地│里13 鄰中正路271│南市政府鋼印1 枚、│緝字第27號卷  │
│    │      │          │                │址│巷22號          │交通部製發駕駛執照│              │
│    │      │          │                ├─┼────────┤印1 枚            │              │
│    │      │          │                │遷│嘉義市東區鹿寮里│                  │              │
│    │      │          │                │入│4 鄰學府路135 巷│                  │              │
│    │      │          │                │址│32 號           │                  │              │
│    │      ├─────┤                ├─┴────────┤                  │              │
│    │      │普通小客車│                │嘉義市東區鹿寮里學府│                  │              │
│    │      │駕駛執照  │                │路135 巷32號        │                  │              │
├──┼───┼─────┼────────┼─┬────────┼─────────┼───────┤
│ 5  │王志勇│國民身分證│60年6 月22 日   │原│臺南市中西區保安│內政部印共1 枚、臺│附本院95年度訴│
│    │      │          │Ｚ000000000號   │地│里13 鄰中正路271│南市政府鋼印1 枚、│緝字第27號卷  │
│    │      │          │                │址│巷22號          │交通部製發駕駛執照│              │
│    │      │          │                ├─┼────────┤印1 枚            │              │
│    │      │          │                │遷│嘉義市東區興南里│                  │              │
│    │      │          │                │入│11鄰興業東路265 │                  │              │
│    │      │          │                │址│巷32號          │                  │              │
│    │      ├─────┤                ├─┴────────┤                  │              │
│    │      │普通小客車│                │嘉義市東區興南里興業│                  │              │
│    │      │駕駛執照  │                │東路265 巷32號      │                  │              │
├──┼───┼─────┼────────┼─┬────────┼─────────┼───────┤
│ 6  │蔡建宏│國民身分證│60年8 月26 日   │原│臺南市中西區保安│內政部印共1 枚、臺│附本院95年度訴│
│    │      │          │Ｚ000000000號   │地│里13 鄰中正路271│南市政府鋼印1 枚、│緝字第27號卷  │
│    │      │          │                │址│巷22號          │交通部製發駕駛執照│              │
│    │      │          │                ├─┼────────┤印1 枚            │              │
│    │      │          │                │遷│嘉義市東區東噴里│                  │              │
│    │      │          │                │入│17 鄰 中山路33巷│                  │              │
│    │      │          │                │址│2 號之1         │                  │              │
│    │      ├─────┤                ├─┴────────┤                  │              │
│    │      │普通小客車│                │嘉義市東區東噴里17  │                  │              │
│    │      │駕駛執照  │                │鄰中山路33巷2 號之1 │                  │              │
│    │      │          │                │                    │                  │              │
├──┼───┼─────┼────────┼─┬────────┼─────────┼───────┤
│ 7  │張明新│國民身分證│62年7 月12 日   │原│桃園縣桃園市泰山│內政部印共1 枚、桃│附本院95年度訴│
│    │      │          │Ｚ000000000號   │地│里4 鄰中山路507 │園縣政府鋼印1 枚、│緝字第27號卷  │
│    │      │          │                │址│巷61號          │交通部製發駕駛執照│              │
│    │      │          │                ├─┼────────┤印1 枚            │              │
│    │      │          │                │遷│臺南縣鹽水鎮橋南│                  │              │
│    │      │          │                │入│里15鄰月津路11號│                  │              │
│    │      │          │                │址│5 樓之1         │                  │              │
│    │      ├─────┤                ├─┴────────┤                  │              │
│    │      │普通小客車│                │臺南縣鹽水鎮○○路11│                  │              │
│    │      │駕駛執照  │                │號5 樓之1           │                  │              │
├──┼───┼─────┼────────┼─┬────────┼─────────┼───────┤
│ 8  │張永財│國民身分證│62年2 月26 日   │原│桃園縣桃園市泰山│內政部印共1 枚、桃│附本院95年度訴│
│    │      │          │Ｚ000000000號   │地│里4 鄰中山路507 │園縣政府鋼印1 枚、│緝字第27號卷  │
│    │      │          │                │址│巷61號          │交通部製發駕駛執照│              │
│    │      │          │                ├─┼────────┤印1 枚            │              │
│    │      │          │                │遷│臺南縣新營市民榮│                  │              │
│    │      │          │                │入│里17鄰富強街51之│                  │              │
│    │      │          │                │址│1 號            │                  │              │
│    │      ├─────┤                ├─┴────────┤                  │              │
│    │      │普通小客車│                │臺南縣新營市○○街51│                  │              │
│    │      │駕駛執照  │                │之6 號              │                  │              │
├──┼───┼─────┼────────┼─┬────────┼─────────┼───────┤
│ 9  │張文宏│國民身分證│62年8 月19 日   │原│桃園縣桃園市泰山│內政部印共1 枚、桃│附本院95年度訴│
│    │      │          │Ｚ000000000號   │地│里4 鄰中山路507 │園縣政府鋼印1 枚、│緝字第27號卷  │
│    │      │          │                │址│巷61號          │交通部製發駕駛執照│              │
│    │      │          │                ├─┼────────┤印1 枚            │              │
│    │      │          │                │遷│臺南縣新營市太北│                  │              │
│    │      │          │                │入│里20 鄰太子宮140│                  │              │
│    │      │          │                │址│之46號          │                  │              │
│    │      ├─────┤                ├─┴────────┤                  │              │
│    │      │普通小客車│                │臺南縣新營市太子宮  │                  │              │
│    │      │駕駛執照  │                │140 之46號          │                  │              │
├──┼───┼─────┼────────┼─┬────────┼─────────┼───────┤
│ 10 │林建雄│國民身分證│62年7 月27 日   │原│臺北市松山區介壽│內政部印共1 枚、臺│96年度偵緝字第│
│    │      │          │Ｚ000000000號   │地│里14 鄰民生東路5│北市政府鋼印1 枚、│670號卷第12頁 │
│    │      │          │                │址│段62號3 樓      │交通部製發駕駛執照│              │
│    │      │          │                ├─┼────────┤印1 枚            │              │
│    │      │          │                │遷│臺北縣新莊市營盤│                  │              │
│    │      │          │                │入│里中正路508 巷5 │                  │              │
│    │      │          │                │址│弄32號5 樓      │                  │              │
│    │      ├─────┤                ├─┴────────┤                  │              │
│    │      │普通小客車│                │臺北縣新莊市○○路  │                  │              │
│    │      │駕駛執照  │                │508 巷5 弄32號5 樓  │                  │              │
│    │      │          │                │                    │                  │              │
├──┼───┼─────┼────────┼─┬────────┼─────────┼───────┤
│ 11 │陳文成│國民身分證│63年3月16日     │原│宜蘭縣宜蘭市復興│內政部印共1 枚、宜│96年度偵字第85│
│    │      │          │Ｚ000000000號   │地│里3 鄰女中路48巷│蘭縣政府鋼印1 枚、│6號卷第43頁   │
│    │      │          │                │址│16號            │交通部製發駕駛執照│              │
│    │      │          │                ├─┼────────┤印1 枚            │              │
│    │      │          │                │遷│臺北市北投區永明│                  │              │
│    │      │          │                │入│里10鄰立農街2 段│                  │              │
│    │      │          │                │址│202 巷3 弄11號  │                  │              │
│    │      ├─────┤                ├─┴────────┤                  │              │
│    │      │普通小客車│                │臺北市○○區○○街2 │                  │              │
│    │      │駕駛執照  │                │段202 巷3 弄11號    │                  │              │
│    │      │          │                │                    │                  │              │
├──┴───┴─────┴────────┴──────────┼─────────┴───────┤
│偽造公印文之數量                                                │共33枚                            │
└────────────────────────────────┴─────────────────┘
附表二；紀年均為【民國】
┌──┬────┬───────┬──────────┬──────────────┐
│編號│ 戶  名 │申辦帳戶時間  │立帳郵局名稱、局號及│偽造之署押欄位及數量        │
│    │        │              │帳戶號碼            │                            │
├──┼────┼───────┼──────────┼──────────────┤
│ 1  │李明財  │94年7月22日   │板橋國慶郵局        │印鑑卡之預留印鑑欄內「李明財│
│    │        │              │000-00000000000000號│」印文1 枚                  │
│    │        │              │                    ├──────────────┤
│    │        │              │                    │郵政存簿儲金立帳申請書儲戶蓋│
│    │        │              │                    │章欄內「李明財」印文1 枚    │
│    │        │              │                    ├──────────────┤
│    │        │              │                    │身分證及駕照經核對與原本相符│
│    │        │              │                    │證明書內「李明財」印文1 枚  │
├──┼────┼───────┼──────────┼──────────────┤
│ 2  │林志成  │94年7月29日   │新店永安郵局        │印鑑卡之預留印鑑欄內「林志成│
│    │        │              │000-00000000000000號│」印文1 枚                  │
│    │        │              │                    ├──────────────┤
│    │        │              │                    │郵政存簿儲金立帳申請書儲戶蓋│
│    │        │              │                    │章欄內「林志成」印文1 枚    │
│    │        │              │                    ├──────────────┤
│    │        │              │                    │身分證及駕照經核對與原本相符│
│    │        │              │                    │證明書內「林志成」印文共3 枚│
├──┼────┼───────┼──────────┼──────────────┤
│ 3  │王嘉成  │94年6月23日   │民雄頭橋郵局        │印鑑卡之預留印鑑欄內「王嘉成│
│    │        │              │000-00000000000000號│」印文1 枚                  │
│    │        │              │                    ├──────────────┤
│    │        │              │                    │郵政存簿儲金立帳申請書儲戶蓋│
│    │        │              │                    │章欄內「王嘉成」印文1 枚    │
│    │        │              │                    ├──────────────┤
│    │        │              │                    │身分證及駕照經核對與原本相符│
│    │        │              │                    │證明書內「王嘉成」印共1 枚  │
├──┼────┼───────┼──────────┼──────────────┤
│ 4  │王文榮  │94年6月23日   │嘉義大學郵局        │印鑑卡之預留印鑑欄內「王文榮│
│    │        │              │000-00000000000000號│」印文1 枚                  │
│    │        │              │                    ├──────────────┤
│    │        │              │                    │印鑑卡之儲戶於領取金融卡時原│
│    │        │              │                    │印鑑欄內「王文榮」印文1 枚  │
│    │        │              │                    ├──────────────┤
│    │        │              │                    │郵政存簿儲金立帳申請書儲戶蓋│
│    │        │              │                    │章欄內「王文榮」印文1 枚    │
│    │        │              │                    ├──────────────┤
│    │        │              │                    │身分證及駕照經核對與原本相符│
│    │        │              │                    │證明書內「王文榮」印文共2 枚│
├──┼────┼───────┼──────────┼──────────────┤
│ 5  │王志勇  │94年6月22日   │嘉義興業路郵局      │印鑑卡之預留印鑑欄內「王文勇│
│    │        │              │000-00000000000000號│」印文1 枚                  │
│    │        │              │                    ├──────────────┤
│    │        │              │                    │印鑑卡之儲戶於領取金融卡時蓋│
│    │        │              │                    │章欄內「王文勇」印文1 枚    │
│    │        │              │                    ├──────────────┤
│    │        │              │                    │郵政存簿儲金立帳申請書儲戶蓋│
│    │        │              │                    │章欄內「王文勇」印1 枚      │
│    │        │              │                    ├──────────────┤
│    │        │              │                    │身分證及駕照經核對與原本相符│
│    │        │              │                    │證明書內「王志勇」印文1枚   │
├──┼────┼───────┼──────────┼──────────────┤
│ 6  │蔡建宏  │94年6月22日   │嘉義中山路郵局      │印鑑卡之預留印鑑欄內「蔡建宏│
│    │        │              │000-00000000000000號│」印文1 枚                  │
│    │        │              │                    ├──────────────┤
│    │        │              │                    │郵政存簿儲金立帳申請書儲戶蓋│
│    │        │              │                    │章欄內「蔡建宏」印文1 枚    │
│    │        │              │                    ├──────────────┤
│    │        │              │                    │身分證及駕照經核對與原本相符│
│    │        │              │                    │證明書內「蔡建宏」印1枚     │
├──┼────┼───────┼──────────┼──────────────┤
│ 7  │張明新  │94年6月6日    │鹽水茄苳腳郵局      │印鑑卡之預留印鑑欄內「張明新│
│    │        │              │000-00000000000000號│」印文1 枚                  │
│    │        │              │                    ├──────────────┤
│    │        │              │                    │印鑑卡之儲戶於領取金融卡時蓋│
│    │        │              │                    │印鑑欄內「張明新」印文1 枚  │
│    │        │              │                    ├──────────────┤
│    │        │              │                    │郵政存簿儲金立帳申請書儲戶蓋│
│    │        │              │                    │章欄內「張明新」印1 枚      │
│    │        │              │                    ├──────────────┤
│    │        │              │                    │身分證及駕照經核對與原本相符│
│    │        │              │                    │證明書內「張明新」印文1枚   │
├──┼────┼───────┼──────────┼──────────────┤
│ 8  │張永財  │94年6月6日    │新營新進路郵局      │印鑑卡之預留印鑑欄內「張永財│
│    │        │              │000-00000000000000號│」印文1 枚                  │
│    │        │              │                    ├──────────────┤
│    │        │              │                    │印鑑卡之儲戶於領取金融卡時蓋│
│    │        │              │                    │印鑑欄內「張永財」印文1 枚  │
│    │        │              │                    ├──────────────┤
│    │        │              │                    │郵政存簿儲金立帳申請書儲戶蓋│
│    │        │              │                    │章欄內「張永財」印文1 枚    │
│    │        │              │                    ├──────────────┤
│    │        │              │                    │身分證及駕照經核對與原本相符│
│    │        │              │                    │證明書內「張永財」印文1枚   │
├──┼────┼───────┼──────────┼──────────────┤
│ 9  │張文宏  │94年6月6日    │新營太子宮郵局      │印鑑卡之預留印鑑欄內「張文宏│
│    │        │              │000-00000000000000號│」印文1 枚                  │
│    │        │              │                    ├──────────────┤
│    │        │              │                    │郵政存簿儲金立帳申請書儲戶蓋│
│    │        │              │                    │章欄內「張文宏」印文1 枚    │
│    │        │              │                    ├──────────────┤
│    │        │              │                    │身分證及駕照經核對與原本相符│
│    │        │              │                    │證明書內「張文宏」印文1枚   │
├──┼────┼───────┼──────────┼──────────────┤
│ 10 │林建雄  │94年7月26日   │輔仁大學郵局        │郵政存簿儲金立帳申請書儲戶蓋│
│    │        │              │000-00000000000000號│章欄內「林建雄」印文1 枚    │
│    │        │              │                    ├──────────────┤
│    │        │              │                    │身分證及駕照經核對與原本相符│
│    │        │              │                    │證明書內「林建雄」印文1枚   │
├──┼────┼───────┼──────────┼──────────────┤
│ 11 │陳文成  │94年8月26日   │陽明大學郵局000-0000│郵政存簿儲金立帳申請書儲戶蓋│
│    │        │              │0000000000號        │章欄內「陳文成」印文1 枚    │
├──┴────┴───────┴──────────┼──────────────┤
│偽造署押之數量總計                                  │共37枚                      │
└──────────────────────────┴──────────────┘
附表三：紀年均為【民國】，金額單位均為【新台幣】
┌──┬────┬───────┬──────────────┬─────────────┐
│編號│被害人  │被害人匯入之金│被害人遭詐騙之方式及經過    │卷存相關書證              │
│    │        │融帳戶        │                            │                          │
├──┼────┼───────┼──────────────┼─────────────┤
│ 1  │丁○○  │「張永財」之新│丁○○因接獲不詳人士來電，向│1.臺灣郵政股份有限公司96年│
│    │        │營新進路郵局（│其佯稱中獎，惟需先匯保證金才│6 月25日營字第0965080351號│
│    │        │帳號：000-0000│可以領獎，丁○○不疑有他乃陷│函檢附「張永財」（帳戶：70│
│    │        │0000000000號）│於錯誤，於94年8 月10 日 臨櫃│0-00000000000000號）基本資│
│    │        │              │匯款新台幣80,000元至左列「張│料及交易詳情表（附本院卷）│
│    │        │              │永財」帳戶後察覺有異，始知受│。                        │
│    │        │              │騙。                        │                          │
├──┼────┼───────┼──────────────┼─────────────┤
│ 2  │丙○○  │「林建雄」之輔│丙○○因接獲不詳男子，自稱「│1.丙○○94年9 月30日郵政國│
│    │        │仁大學郵局（帳│玉得興」來電，向其佯稱中獎，│  內匯款執據影本1 紙（高雄│
│    │        │號：000-000000│需取得丙○○個人資料加入，另│  縣政府警察局刑案偵查卷，│
│    │        │6043號）      │不詳之男子，自稱「岳靈」及「│  第6 頁）。              │
│    │        │              │黃經理」，另以「香港馬會」名│2.臺灣郵政股份有限公司查詢│
│    │        │              │義向丙○○佯稱需加入會員並匯│  帳戶最近交易資料、客戶基│
│    │        │              │款，始能領取獎金，丙○○不疑│  本資料（高雄縣政府警察局│
│    │        │              │有他，乃陷於錯誤，遂於94年9 │  刑案偵查卷，第14頁）。  │
│    │        │              │月30日下午4 時25分臨櫃匯款30│3.內政部警政署刑事警察局95│
│    │        │              │8,000 元至左列「林建雄」帳戶│  年1 月19日刑紋字第095001│
│    │        │              │，嗣察覺有異，始知受騙。    │  0318號鑑驗書（高雄縣政府│
│    │        │              │                            │  警察局刑案偵查卷，第16頁│
│    │        │              │                            │  至第19頁）。            │
└──┴────┴───────┴──────────────┴─────────────┘
